臺灣宜蘭地方法院刑事裁定
111年度單禁沒字第36號
聲  請  人  臺灣宜蘭地方檢察署檢察官
被      告  周仁豐



上列聲請人因被告違反毒品危害防制條例案件（109年度毒偵字
第681號），聲請單獨宣告沒收（111年度聲沒字第27號），本院
裁定如下：
    主  文
扣案如附表所示之物，均沒收銷燬之。
    理  由
一、聲請意旨略以：被告周仁豐前另犯施用毒品案件，經本院以
    109年度訴緝字第11號裁定執行觀察勒戒，本案係在前案觀
    察勒戒執行完畢釋放前所犯而簽結在案。則本案扣案如附表
    所示之物分別檢出第一、二級毒品成分，核屬違禁物，爰依
    法聲請沒收銷燬等語。
二、按毒品危害防制條例第2條第2項第1款、第2款規定，海洛因
    、甲基安非他命分別為第一、二級毒品，依同條例第18條第
    1項前段之規定，查獲之第一、二級毒品及專供製造或施用
    第一、二級毒品之器具，不問屬於犯罪行為人與否，均沒收
    銷燬之。次按違禁物或專科沒收之物得單獨宣告沒收。刑法
    第40條第2項亦有明定。
三、經查，被告基於施用第一、二級毒品之犯意，於民國109年9
    月2日晚間6、7時許，在宜蘭縣○○鎮○○街0000號住處內，以
    將海洛因、甲基安非他命同時放置於玻璃球內用火燒烤再吸
    食煙霧之方式，施用第一、二級毒品1次。嗣於109年9月5日
    下午2時1分許在宜蘭縣○○鄉○○巷0000號3樓之1室查獲。經警
    採集被告尿液送驗結果，檢出嗎啡、安非他命、甲基安非他
    命等陽性反應，並當場扣得如附表所示之物等情，業據被告
    於偵訊時均坦承不諱，並有尿液檢體取樣數簽收紀錄表、慈
    濟大學濫用藥物檢驗中心檢驗總表、搜索扣押筆錄、扣押物
    品目錄表、扣押物品照片附卷可佐，堪予認定。而被告本案
    犯罪時間（即109年9月2日晚間6、7時許）係於本院以109年
    度訴緝字第11號裁定送觀察、勒戒執行完畢（即110年3月30
    日）前所犯，應為該觀察、勒戒及本院109年度訴緝字第11
    號判決免刑之效力所及，嗣臺灣宜蘭地方檢察署檢察官依法
    於110年9月15日以109年度毒偵字第681號將本案行政簽結，
    有臺灣高等法院被告前案紀錄表、本院109年度訴緝字第11
    號判決及臺灣宜蘭地方檢察署檢察官109年度毒偵字第681號
    行政簽結公文等附卷可參。本案扣案如附表所示之物，經送
    驗結果確含有第一、二級毒品成分，此有慈濟大學濫用藥物
    檢驗中心109年10月15日慈大藥字第109101558號函附鑑定書
    可佐，另裝有上開毒品之包裝袋各含第一、二級毒品且無法
    完全析離，應視同毒品整體處理，揆諸前揭說明，均應諭知
    沒收銷燬之，爰裁定如主文所示。至上開毒品因鑑驗耗用部
    分，既已用罄滅失，自毋庸為沒收銷燬或沒收之諭知，附此
    敘明。
四、依刑事訴訟法第455條之36第2項，毒品危害防制條例第18條
    第1項前段，刑法第40條第2項，裁定如主文。
中　　華　　民　　國　　111 　年　　3 　　月　　21　　日
                  刑事第三庭法  官  游欣怡
以上正本證明與原本無異。
如不服本裁定，應於送達後5日內，向本院提出抗告狀。（需附
繕本）
                            書記官　翁靜儀
中　　華　　民　　國　　111 　年　　3 　　月　　21　　日
附表：
編號 扣押物品 毛重 （公克） 淨重 （公克） 取樣 （公克） 餘重 （公克） 備註 1 第一級毒品海洛因1包含與之無法完全析離之包裝袋1只 0.3778 0.1328 0.0162 0.1166 袋上編號18 2 第一級毒品海洛因1包含與之無法完全析離之包裝袋1只 0.5745 0.3300 0.0175 0.3125 袋上編號19 3 第二級毒品甲基安非他命1包含與之無法完全析離之包裝袋1只 1.2148 0.9777 0.0152 0.9625 袋上編號1 4 第二級毒品甲基安非他命1包含與之無法完全析離之包裝袋1只 1.1466 0.9077 0.0156 0.8921 袋上編號2 5 第二級毒品甲基安非他命1包含與之無法完全析離之包裝袋1只 1.1024 0.8654 0.0135 0.8519 袋上編號3 6 第二級毒品甲基安非他命1包含與之無法完全析離之包裝袋1只 1.1378 0.9064 0.0132 0.8932 袋上編號4 7 第二級毒品甲基安非他命1包含與之無法完全析離之包裝袋1只 1.1574 0.9196 0.0127 0.9069 袋上編號5 8 第二級毒品甲基安非他命1包含與之無法完全析離之包裝袋1只 1.0243 0.7930 0.0135 0.7795 袋上編號6 9 第二級毒品甲基安非他命1包含與之無法完全析離之包裝袋1只 0.3290 0.0902 0.0129 0.0773 袋上編號7 10 第二級毒品甲基安非他命1包含與之無法完全析離之包裝袋1只 1.1404 0.9104 0.0135 0.8969 袋上編號8 11 第二級毒品甲基安非他命1包含與之無法完全析離之包裝袋1只 1.1318 0.8893 0.0152 0.8741 袋上編號9 12 第二級毒品甲基安非他命1包含與之無法完全析離之包裝袋1只 1.1487 0.9091 0.0111 0.8980 袋上編號10 13 第二級毒品甲基安非他命1包含與之無法完全析離之包裝袋1只 1.1558 0.9335 0.0123 0.9212 袋上編號11 14 第二級毒品甲基安非他命1包含與之無法完全析離之包裝袋1只 1.1379 0.8979 0.0124 0.8855 袋上編號12 15 第二級毒品甲基安非他命1包含與之無法完全析離之包裝袋1只 1.0555 0.8174 0.0125 0.8049 袋上編號13 16 第二級毒品甲基安非他命1包含與之無法完全析離之包裝袋1只 1.1542 0.9188 0.0123 0.9065 袋上編號14 17 第二級毒品甲基安非他命1包含與之無法完全析離之包裝袋1只 1.1955 0.9751 0.0127 0.9624 袋上編號15 18 第二級毒品甲基安非他命1包含與之無法完全析離之包裝袋1只 0.7776 0.5391 0.0153 0.5238 袋上編號16 19 第二級毒品甲基安非他命1包含與之無法完全析離之包裝袋1只 4.9413 4.6152 0.0157 4.5995 袋上編號17